【裁判字號】    97,簡上,129
【裁判日期】    971216
【裁判案由】    侵占
【裁判全文】
臺灣基隆地方法院刑事判決             97年度簡上字第129號
上  訴  人  臺灣基隆地方法院檢察署檢察官
被      告  甲○○
上列上訴人因被告侵占案件，不服本院簡易法庭於民國97年8 月
11日所為之97年度基簡字第966 號第一審刑事簡易判決（聲請簡
易判決處刑案號：97年度偵字第862 號），提起上訴，本院管轄
之第二審合議庭判決如下：
    主  文
上訴駁回。
    事實及理由
一、本案犯罪事實及證據，均引用如附件之原審判決書所載（含
    其所引用之檢察官聲請簡易判決處刑書）。
二、上訴意旨略以：本案被告自租車時起即未繳納租金，已有侵
    占之意圖，且迄今未交代告訴人聯新交通有限公司所有車牌
    號碼230-EJ號營業小客車之去向，亦未供出「林進興」之年
    籍、住址，致告訴人無法取回該車輛，告訴人因此損失新台
    幣28萬餘元，原審判處被告拘役50日，量刑顯然過輕，應予
    撤銷改判等語。
三、經查：按法官於有罪判決如何量處罪刑，甚或是否宣告緩刑
    ，均為實體法賦予審理法官裁量之刑罰權事項，法官行使此
    項裁量權，自得依據個案情節，參酌刑法第57條所定各款犯
    罪情狀之規定，於法定刑度內量處被告罪刑；除有逾越該罪
    法定刑或法定要件，或未能符合法規範體系及目的，或未遵
    守一般經驗及論理法則，或顯然逾越裁量，或濫用裁量等違
    法情事之外，自不得任意指摘其量刑違法，最高法院對此並
    著有80年臺非字第473 號、75年臺上字第7033號、72年臺上
    字第6696號、72年臺上字第3647號等判例可資參照。準此，
    法官量刑，如非有上揭明顯違法之情事，自不得擅加指摘其
    違法或不當。檢察官雖執上情提起上訴，惟原審審酌被告破
    壞與告訴人間之持有、信賴關係，兼衡量告訴人所受損害及
    被告犯罪之動機、目的、手段、所生危害暨其犯後態度等一
    切情狀，而科處拘役50日，併諭知易科罰金之折算標準，均
    已就檢察官上訴理由所指摘之事項詳予審酌，並無不合，量
    刑亦屬妥適，是本案檢察官上訴意旨指稱原審量刑過輕並對
    被告求處有期徒刑3 月，核無理由，應予駁回。
據上論斷，應依刑事訴訟法第455 條之1 第3 項、第368 條、第
373 條，判決如主文。
本案經檢察官丙○○到庭執行職務。
中    華    民    國    97    年    12    月    16    日
                  刑事第二庭審判長法  官  陳志祥
                                  法  官  陳伯厚
                                  法  官  黃梅淑
以上正本證明與原本無異。
本件判決不得上訴。
中    華    民    國    97    年    12    月    16    日
                                  書記官  盧鏡合
附件：
臺灣基隆地方法院刑事簡易判決         97年度基簡字第966號
聲  請  人  臺灣基隆地方法院檢察署檢察官
被      告  甲○○  男  31歲（民國○○年○月○日生）
                    住基隆市○○區○○街26號2樓
                    身分證統一編號：Ｚ000000000號
上列被告因侵占案件，經檢察官聲請以簡易判決處刑（97年度偵
字第826 號），本院判決如下：
    主      文
甲○○意圖為自己不法之所有，而侵占自己持有他人之物，處拘
役伍拾日，如易科罰金，以新臺幣壹仟元折算壹日。
    事實及理由
一、本件犯罪事實、證據及應適用之法條，均引用檢察官聲請簡
    易判決處刑書（以下簡稱「聲請書」）之記載（詳如附件）
    。
二、本院審酌被告甲○○如聲請書之所為，破壞與本人（告訴人
    聯新交通有限公司）間之持有、信賴關係，兼衡量告訴人聯
    新交通有限公司所受損害及被告犯罪之動機、目的、手段、
    所生危害暨其犯後態度等一切情狀，量處如主文所示之刑，
    併諭知易科罰金之折算標準。
三、依刑事訴訟法第四百四十九條第一項前段、第四百五十四條
    第二項，刑法第三百三十五條第一項、第四十一條第一項前
    段，刑法施行法第一條之一，逕以簡易判決處刑如主文。
如不服本判決，得自收受送達之日起10日內，向本院提起上訴。
中    華    民    國    97    年    8     月    11    日
                  基隆簡易庭法  官  王慧惠
以上正本證明與原本無異。
如不服本判決，應於判決送達後10日內，向本院提出上訴書狀，
敘述上訴理由，上訴於本院合議庭，並按他造當事人之人數附具
繕本。
中    華    民    國    97    年    8     月    11    日
                            書記官  王一芳
附錄論罪法條：
刑法第335 條第1 項
意圖為自己或第三人不法之所有，而侵占自己持有他人之物者，
處5 年以下有期徒刑、拘役或科或併科1 千元以下罰金。
附件：
臺灣基隆地方法院檢察署檢察官聲請簡易判決處刑書
                                       97年度偵字第862號
    被      告  甲○○  男  31歲（民國○○年○月○日生）
                        住基隆市○○區○○街26號2樓
                        國民身份證統一編號：Ｚ000000000號
上列被告因侵佔案件，業經偵查終結，認為宜聲請以簡易判決處
刑，茲將犯罪事實及證據並所犯法條分敘如下：
        犯罪事實
一、甲○○於民國96年11月21日，在台北市○○區○○路122之1
    號之聯新交通有限公司（下稱聯新公司）所在地，簽訂「計
    程車租賃契約書」，向聯新公司租用車牌230-EJ號營業用小
    客車1部營業，約定每日租金為新台幣（下同）650元，每 3
    日繳款1 次。詎甲○○取得上開計程車營業後，未繳納任何
    租金給聯新公司，仍駕駛使用該車營業。嗣於97 年1月間某
    日，因財務困窘，竟意圖為自己不法之所有，將前述230-EJ
    號計程車交給「林進興」而真實姓名年籍不詳之成年男性友
    人，由「林進興」取走處置該車。甲○○即以此變易持有為
    所有意思之方式，而侵佔上開230-EJ號營業用小客車。
二、案經聯新交通有限公司訴請偵辦。
        證據並所犯法條
一、訊據被告甲○○固不否認向告訴人公司租用230-EJ號計程車
    營業之事實，惟辯稱因積欠地下錢莊債務，地下錢莊帶同伊
    向告訴人公司租車營業，賺錢還債，地下錢莊業者並稱租金
    由其等代收，無須直接繳給車行，所以租金連同需返還之欠
    款，每日需繳2500元，伊每日均繳2500元給地下錢莊，繳了
    一個多月後，已無力負擔，故沒有再繳租金及還錢，並開始
    躲避地下錢莊的人，因為不敢回家，每天睡在計程車上，所
    以無法還車給車行。後來於今年1 月初，因伊父親過世，伊
    回家處理喪事，伊友人「林進興」幫伊處理事情，而將車子
    開走，從此就找不到人，該車現在情形如何，伊不知道，因
    為是地下錢莊的人，帶伊至告訴人公司租車營業還錢，且地
    下錢莊的人交代租金交給他們即可，不用交給告訴人公司，
    所以伊認為告訴人係與地下錢莊配合好的云云。惟查，被告
    不否認前述租用之230-EJ號計程車，遭其友人「林進興」取
    走，且稱伊已連絡不到林進興，又無法提供林進興詳細年籍
    住址以供查證；而該車是否已遭出售、抵押、解體，被告亦
    無法詳述。而該車係告訴人出租與被告，此據被告與告訴代
    理人所是認，且有租賃契約書在卷可憑，是該車為告訴人公
    司所有。而被告辯稱有繳交一個月車租給地下錢莊，除未能
    證明外，且被告自承自此之後，即未繳交任何租金，被告亦
    不否認從未直接繳交租金給告訴人公司，而被告又放任該車
    遭取走處置，是均足認被告有將該車變易持有為所有之不法
    意圖。此外，本件復有計程車租賃契約書、存證信函、車籍
    資料附卷可考，事證明確，被告犯行堪以認定。
二、核被告甲○○所為，係涉犯刑法第335條第1項之侵佔罪嫌。
三、依刑事訴訟法第451條第1項聲請逕以簡易判決處刑。
    此    致
臺灣基隆地方法院簡易庭
中    華    民    國    97    年    7     月    15    日
                              檢察官  乙  ○  ○
本件正本證明與原本無異
中    華    民    國    97    年    7     月    28    日
                              書記官  何  淑  貞
附錄所犯法條：
中華民國刑法第335條第1項
    意圖為自己或第三人不法之所有，而侵佔自己持有他人之物
    者，處5年以下有期徒刑、拘役或科或併科1千元以下罰金。
附記事項：本件係依刑事訴訟法簡易程式辦理，法院簡易庭得不
傳喚被告、輔佐人、告訴人、告發人等出庭即以簡易判決處刑；
被告、被害人、告訴人等對告訴乃論案件如已達成民事和解而要
撤回告訴或對非告訴乃論案件認有受傳喚到庭陳述意見之必要時
，請即另以書狀向簡易法庭陳述或請求傳訊。


司法院資訊處製作；財團法人民間司法改革基金會備份。
